【裁判字號】    98,易,2920
【裁判日期】    990129
【裁判案由】    毒品危害防制條例
【裁判全文】
臺灣板橋地方法院刑事判決              98年度易字第2920號
公  訴  人  臺灣板橋地方法院檢察署檢察官
被      告  甲○○
上列被告因毒品危害防制條例案件，經檢察官提起公訴（98年度
毒偵字第6405號），本院判決如下：
    主  文
本件免訴。
    理  由
一、公訴意旨略以：被告甲○○基於施用第二級毒品甲基安非他
    命之犯意，於民國98年8 月1 日下午2 時許為警採尿前回溯
    96小時內之某時，在不詳處所，施用甲基安非他命。後於98
    年8 月1 日經警採尿送驗後，呈甲基安非他命類陽性反應，
    而悉上情，因認被告所為係涉犯毒品危害防制條例第10條第
    2 項之施用第二級毒品罪等語。
二、按案件曾經判決確定者，應諭知免訴之判決；免訴判決並得
    不經言詞辯論為之，刑事訴訟法第302條第1款、第307條分
    別定有明文；又訴訟上所謂一事不再理之原則，關於實質上
    一罪或裁判上一罪，均有其適用，最高法院60年臺非字第77
    號判例要旨可資參照。
三、查被告於98年7 月29日晚間在臺北縣土城市○○街某友人住
    處，以將甲基安非他命置入玻璃球內燒烤後吸食煙霧之方式
    ，施用甲基安非他命一次之事實業據被告於偵查及本院審理
    中均坦承不諱，而被告於上開時、地為警查獲後，所採集之
    尿液經送臺灣檢驗科技股份有限公司以EIA 酵素免疫分析法
    初步檢驗，再以GC/MS 氣相層析質譜儀法確認檢驗結果，確
    均呈甲基安非他命類陽性反應乙節，亦有該公司98年8 月20
    日編號CH/2009/80158 號濫用藥物檢驗報告、尿液編號及姓
    名對照表各一紙附卷可稽，被告自白既有上開證據補強，應
    堪信為真實。據此，被告於98年8 月1 日下午2 時許為警採
    尿前96小時內之同年7 月29日晚間確有前揭公訴意旨所指之
    施用第二級毒品犯行，固堪認定。
四、然查被告前揭於98年7 月29日晚間在土城市○○街某友人住
    處施用第二級甲基安非他命之犯行，前業經檢察官以98年度
    毒偵字第6675號起訴後，由本院於98年11月12日以98年度易
    字第2590號刑事判決判處有期徒刑三月，如易科罰金，以新
    臺幣一千元折算一日，該案判決書於同年11月19日送達被告
    後，於上訴期間內未有合法上訴（被告遲至同年12月10日方
    逾期提起上訴，檢察官未提起上訴），應於同年11月30日確
    定乙節，有該案判決書、送達證書及臺灣高等法院被告前案
    紀錄表各一份在卷可按，並經本院調取該案卷宗核閱屬實。
    雖該案於警詢中乃係被告友人乙○○在98年7 月31日晚間9
    時許為臺北縣政府警察局中和第二分局員警查獲時冒用被告
    名義應訊，所採之尿液亦為乙○○所有乙節，業據證人乙○
    ○於本院審理中證述甚明，且經本院將該案警詢筆錄送警政
    署刑事警察局鑑定結果，其上所按捺之指紋，確皆與乙○○
    之檔存左拇指指紋相符，復有上開警察局99年1 月4 日刑紋
    字第0980181740號鑑驗書一份附卷可參，惟因該案檢察官起
    訴前曾於98年9 月24日傳喚被告本人到庭，被告本人因誤以
    為檢察官係詢問本案中其於98年8 月1 日下午2 時許經土城
    分局警員採尿一事，故於該案偵查中向檢察官坦承於上開時
    、地施用甲基安非他命之犯行不諱（筆錄影本參見本案98年
    度毒偵字第6405號偵查卷第24頁），檢察官即據此提起該案
    公訴（98年度毒偵字第6675號），是儘管該案警詢中所查獲
    者並非被告，然檢察官於偵查中既係訊問被告本人後方起訴
    ，可徵檢察官於該案中所起訴之對象應仍為被告本人，並非
    冒名之乙○○甚明，從而該案起訴後經本院以98年度易字第
    2590號案件審理判決之對象（該案審理中亦係被告本人親自
    到庭就審），自亦為被告本人，是就「被告於98年7 月29日
    晚間在土城市○○街某友人住處施用第二級甲基安非他命」
    此一與本案相同之犯罪事實而言，既已經本院98年度易字第
    2590號判決有罪確定，其判決之效力自及於本案，揆諸前揭
    說明，本件爰不經言詞辯論，逕為諭知免訴之判決。
五、另本案公訴意旨就犯罪時間部分，雖僅載明為98年8 月1 日
    下午2 時許被告為警採尿前回溯96小時內之某時等語，然依
    前所述，98年7 月31日晚間9 時許為中和第二分局員警查獲
    者實為乙○○，是該次採集之尿液及由此衍生之尿液檢驗報
    告均與被告無關，無法作為認定被告犯罪事實之證據。故就
    98年8 月1 日下午2 時許被告為警採尿前回溯96小時此段期
    間而言，僅有本案被告經土城分局員警採集之尿液及由此衍
    生之尿液檢驗報告可資作為證據，而被告所自承之98年7 月
    29日晚間既在該段期間內，是該份尿液檢驗報告當僅能證明
    被告有該次施用甲基安非他命之犯行，無從證明被告除此之
    外，尚有其他施用甲基安非他命之犯行，至為灼然，附此敘
    明。
六、據上論斷，應依刑事訴訟法第302 條第1 款、第307 條，判
    決如主文。
中    華    民    國    99    年    1     月    29    日
                  刑事第十庭    法  官  張紹省
上列正本證明與原本無異。
如不服本判決，應於判決送達後10日內敘明上訴理由，向本院提
出上訴狀 (應附繕本) ，上訴於臺灣高等法院。其未敘述上訴理
由者，應於上訴期間屆滿後20日內向本院補提理由書「切勿逕送
上級法院」。
                                  書記官  陳金蔭
中    華    民    國    99    年    1     月    29    日

司法院資訊處製作；財團法人民間司法改革基金會備份。
